#### **CONTACTO**



954 121 196



robertoruedayagui@gmail.com

#### **HABILIDADES PROFESIONALES**

- HTML5 CSS3 Bootstrap 4(diseño responsivo)
- Javascript Jquery Ajax (Nivel Intermedio)
- Angular 12 Typescript (Nivel Intermedio)
- ASP .NET CORE Y FRAMEWORK C# (Nivel Avanzado)
- Dapper
- SQL SERVER (Nivel Avanzado)
- ORACLE 11G (Nivel Intermedio)
- MYSQL SERVER (Nivel Intermedio)
- API REST
- Web Services WCF
- Sonarcube
- Git Gitlab GitHub Bitbucket -Fork(Nivel Intermedio)
- Jenkins (Nivel Básico)

#### **IDIOMA**

Ingles técnico

#### **COMPETENCIAS PROFESIONALES**

Resolución de conflictos

Investigación

Trabajo en equipo

Responsabilidad

#### **CURSOS**

Curso de angular (Udemy)
 Clases (373) Total(46h 17m)

React (Udemy) Clases (344) Total(38.5 horas)

## ROBERTO CARLOS RUEDA YAGUI

Computación e informática

#### **ACERCA DE MÍ**

Egresado de la carrera de Computación e informática que está comprometido con la investigación, innovador, trabajo bajo presión, trabajo en equipo. Interesado en desarrollarse en el área de desarrollo web. Me motiva leer e investigar.

#### FORMACIÓN ACADÉMICA

#### **Universidad de Ciencias Aplicadas**

2022 - Actualidad

#### **Instituto Cibertec**

2018 - 2020

**Décimo Superior** 

#### **EXPERIENCIA**

#### BC Digital Services - Agosto 2022 - Actualidad

Programador Semi-senior

- Desarrollo de nuevos requerimientos que se me asignan
- Migración de proyectos del repositorio TFS hacia bitbucket
- Apoyo a mitigar las advertencias realizadas por un test de hacking ético, como encriptación de datos, bloquear guardar contraseñas entre otros
- Desarrollo utilizando Asp .net core, Angular 15 y Microsoft sql server

#### Ntt Data - (Cliente América Móvil) - noviembre 2021 – Agosto 2022

Analista programador

- Desarrollo de requerimiento de biometría para vendedores utilizando asp .net c# y vb, Oracle 11g, Sonarqube, Git, Jenkins.
- Solución de incidencias de base de datos.
- Manejo de datos XML y JSON.
  Consumo de servicios consultando datos en SOAP UI de Web services y servicios API REST.

#### Intelisoft Solution - Octubre 2020 - octubre 2021

Analista Programador

- Brindar soporte a los clientes que se me asignan.
- Diagnosticar fallas y errores del sistema.
- Desarrollo y mantenimiento de sistema utilizando Asp. NET C# con visual studio 2008 - 2015 - SQL SERVER 2012 – JQUERY (AJAX).
- Desarrollo de envió de SMS para notificar a los clientes mediante un servicio.
- Manejo de datos XML y JSON.







# INSTITUTO DE EDUCACIÓN SUPERIOR PRIVADO

### **CERTIFICACIÓN PROGRESIVA**

La Dirección Académica de Carreras Profesionales del Instituto de Educación Superior Privado CIBERTEC confiere esta certificación progresiva a:

**RUEDA YAGUI, ROBERTO CARLOS** 

Por haber culminado satisfactoriamente el Módulo Técnico Profesional de

**DESARROLLO DE SOFTWARE Y GESTIÓN DE DATOS** 

Correspondiente a la Carrera de

COMPUTACIÓN E INFORMÁTICA



Lima, 10 de diciembre del 2020





